臺灣士林地方法院民事裁定
110年度消債清字第95號
債  務  人  洪群芳  
上列債務人聲請清算事件，本院裁定如下：
    主  文
債務人洪群芳自民國一百一十一年三月三十一日十七時起開始清
算程序。
命司法事務官進行本件清算程序。
    理  由
一、按債務人不能清償債務或有不能清償之虞者，得依本條例所
    定更生或清算程序，清理其債務；債務人對於金融機構負債
    務者，在聲請更生或清算前，應向最大債權金融機構請求協
    商債務清償方案，或向其住、居所地之法院或鄉、鎮、市、
    區調解委員會聲請債務清理之調解；消費者債務清理條例（
    下稱消債條例）第3條、第151條第1項分別定有明文。又法
    院開始清算程序之裁定，應載明其年、月、日、時，並即時
    發生效力；法院裁定開始更生或清算程序後，得命司法事務
    官進行更生或清算程序；必要時，得選任律師、會計師或其
    他適當之自然人或法人一人為監督人或管理人；復為消債條
    例第83條第1項、第16條第1項所明定。
二、本件聲請意旨略以：其有不能清償債務之虞，前已向本院聲
    請債務清理之調解，惟調解不成立；其復未經法院裁定開始
    更生程序或許可和解或宣告破產，爰依法聲請清算等語。
三、查債務人主張之上開事實，業據其提出債務人全戶戶籍謄本
    （見本院卷第42頁）、財團法人金融聯合徵信中心當事人綜
    合信用報告暨前置協商專用債權人清冊（見本院110 年度司
    消債調字第194 號卷【下稱消債調卷】第7至9頁）、民國10
    7 至109 年度綜合所得稅各類所得資料清單及全國財產稅總
    歸戶財產查詢清單（見本院110年度消債清字第26號卷【下
    稱消債清26號卷】第44頁、消債調卷第18 至20頁）、調解
    不成立證明書（見消債調卷第30頁）、勞工保險被保險人投
    保資料表及明細（見本院卷第30頁）、郵局及銀行帳戶存摺
    明細影本（見消債清26號卷第30至38頁、本院卷第32至38頁
    ）等件為證。又債務人居住在臺北市，名下無不動產，僅有
    保單價值準備金2筆（見本院卷第76頁）；其自陳在工地打
    零工為業（見本院卷第26頁），108年1月1日至109年12月31
    日期間收入約為80萬元至85萬元（見消債清26號卷第20頁）
    ，是債務人每月平均收入至少為3萬3,333元；又債務人主張
    需負擔配偶扶養費每月3,000、父母扶養費每月各5,000元云
    云，惟查債務人配偶金融帳戶有多筆定期存單之利息收入（
    見本院卷第104至108頁），其帳戶在110年1月5日時亦有高
    達84萬4,729元之存款（見本院卷第112頁）；又債務人之父
    母名下均有數筆不動產及營利收入等財產，債務人復自陳其
    父每月領有租金收入6萬6,250元（見本院卷第28頁）；顯見
    債務人之配偶及父母等人之資力程度優於債務人甚多，難認
    債務人有為其等支出扶養費計1萬3,000元之必要性，故此部
    分均應予剔除。是以債務人每月生活費以臺北市每人每月最
    低生活標準計算為2萬1,202元，加計其主張負擔其子扶養費
    4,100元（見消債清26號卷第22至24頁），債務人每月必要
    支出為2萬5,302元，是其可處分所得扣除自己及依法應受其
    扶養者所必要生活費用，每月餘額為8,031元（計算式：3萬
    3,333元-2萬5,302元=8,031元）。是以債務人陳報之債權總
    額已達2,068萬8,674 元（見消債清26號卷第26頁）觀之，
    綜合評估債務人財產、信用及勞力等狀況，債務人確有不能
    清償債務之虞之情事。此外，復查無消債條例第6條第3項、
    第8條或第82條第2項所定駁回清算聲請之事由存在，則債務
    人聲請清算，應屬有據。依上開說明，應予開始清算程序，
    並命司法事務官進行本件清算程序。
四、爰裁定如主文。
中　　華　　民　　國　　111 　年　　3 　　月　　31　　日
                  民事第三庭  法　官  陳菊珍
以上正本係照原本作成。
本件裁定不得抗告。
中　　華　　民　　國　　111 　年　　3 　　月　　31　　日
                              書記官　張淑敏